【裁判字號】    89,易,839
【裁判日期】    890710
【裁判案由】    傷害等
【裁判全文】
臺灣板橋地方法院刑事判決                          八十九年度易字第八三九號
    公  訴  人  臺灣板橋地方法院檢察署檢察官
    被      告  乙○○
                蘇威瑋
右列被告等因傷害等案件，經檢察官提起公訴（八十八年度偵字第二六一二六號、八
十九年度偵字第一○一號），本院判決如左：
    主      文
乙○○以加害身體之事，恐嚇他人，致生危害於安全，處拘役伍拾日，如易科罰金，
以參佰元折算壹日。緩刑參年。
乙○○、蘇威瑋被訴傷害罪嫌部分均公訴不受理。
    事      實
一、緣乙○○於民國八十八年八月二日下午五時許，在臺北縣板橋市○○○路○段八
    號「金鑽大樓」八樓之十八居所，因以電話與在「金鑽大樓」一樓警衛室之警衛
    甲○○洽談停車事宜發生齟齬，恚怒交加，旋偕其子蘇威瑋基於傷害之犯意聯絡
    ，至一樓警衛室，由蘇威瑋持球棒毆打甲○○，致使甲○○受有右胸部挫傷及左
    臀部挫傷等傷害（乙○○、蘇威瑋傷害部分亦經檢察官提起公訴，惟已據甲○○
    於辯論終結前撤回告訴），乙○○於離去前，另萌恐嚇之犯意，對甲○○恫嚇稱
    若其上班一天，就打其一天，直到其離職為止等語，使甲○○心生畏怖，致生危
    害於安全。
二、案經甲○○訴請臺灣板橋地方法院檢察署檢察官偵查起訴。
    理      由
甲、乙○○有罪部分：
一、訊之被告乙○○雖不諱因與甲○○在電話通話中發生爭執，而至一樓警衛室找甲
    ○○，及其子蘇威瑋持球棒毆打甲○○成傷等情，惟矢口否認有何恐嚇犯行，辯
    稱：伊在警衛室乃責備甲○○擔任警衛，不應與住戶爭吵，因氣憤難耐，口氣不
    佳，然絕無出言恐嚇云云。惟查：右揭事實，業據被害人甲○○於偵查中指訴歷
    歷（見臺灣板橋地方法院檢察署八十八年度他字第一五二七號偵查卷第十七頁反
    面），核與證人即在場之「金鑽大樓」另一警衛連勝男結證內容（見前開偵查卷
    第二十頁反面）相符，應可信實，並徵被害人甲○○於本院審理中撤回傷害告訴
    後，到庭陳稱不能確定由何人出言恫嚇，及被告前開辯解，胥屬迴護卸責之詞，
    均不足採信，綜上事證明確，被告乙○○恐嚇犯行堪予認定。
二、核被告乙○○以加害身體之事，恐嚇甲○○，致生危害於甲○○之安全，係犯刑
    法第三百零五條之恐嚇危害安全罪。爰審酌被告乙○○恣因細故，即以乖戾之言
    詞恫嚇他人，顯視被害人人格尊嚴及人身安全如無物，甚為可訾，應予非難，兼
    衡其所受刺激、所生危害及犯罪後態度等一切情狀，量處如主文所示之刑，並諭
    知易科罰金之折算標準，資為懲儆。末查：被告未曾受有期徒刑以上刑之宣告，
    有臺灣高等法院檢察署刑案紀錄簡覆表在卷足憑，其因一時衝動致罹刑章，事後
    亦獲被害人宥恕不欲追究（見本院八十九年六月二十六日審判筆錄、卷內撤回告
    訴狀及和解書），經此教訓應知警惕而無再犯之虞，其所受宣告之刑，本院認以
    暫不執行為適當，是併諭知緩刑三年，俾勵自新。
乙、乙○○、蘇威瑋公訴不受理部分：
一、按告訴乃論之罪，告訴人於第一審辯論終結前得撤回其告訴，又告訴經撤回者，
    法院應諭知不受理之判決，刑事訴訟法第二百三十八條第一項、第三百零三條第
    三款分別定有明文。
二、本件被告乙○○、蘇威瑋均因涉嫌實施如前開事實欄所載基於傷害之犯意聯絡，
    毆打甲○○成傷之犯行，經檢察官提起公訴，認為皆另犯刑法第二百七十七條第
    一項傷害罪，該罪依同法第二百八十七條之規定，須告訴乃論。茲據告訴人甲○
    ○於第一審辯論終結前具狀撤回傷害告訴，復到庭陳明之，依照首開法條規定，
    即應就被告等被訴傷害罪嫌為公訴不受理之諭知，被告蘇威瑋部分並不經言詞辯
    論為之。
據上論結，應依刑事訴訟法第二百九十九條第一項前段、第三百零三條第三款、第三
百零七條，刑法第三百零五條、第四十一條、第七十四條第一款，罰金罰鍰提高標準
條例第一條前段、第二條，判決如主文。
本案經檢察官陳明珠到庭執行職務。
中       華       民       國     八十九    年     七     月     十     日
                                臺灣板橋地方法院刑事第六庭
                                    法      官  蔡  新  毅
右正本證明與原本無異。
如不服本判決，應於判決送達後十日內，向本院提出上訴狀，上訴於臺灣高等法院。
        法院書記官  謝  麗  秋
中       華       民       國     八十九    年     七     月     十     日
【附錄本案論罪科刑法條全文】
中華民國刑法第三百零五條：
以加害生命、身體、自由、名譽、財產之事，恐嚇他人致生危害於安全者，處二年以
下有期徒刑、拘役或三百元以下罰金。


司法院資訊處製作；財團法人民間司法改革基金會備份。
